臺灣屏東地方法院民事裁定             100年度監宣字第86號
聲  請  人  陳慶祥
相  對  人  陳靜村
上列聲請人聲請監護宣告事件，本院裁定如下：
    主  文
宣告陳靜村（男、民國○○年○○月○ 日生、身分證統一編號：Ｚ000
000000號）為受監護宣告人。
選定陳慶祥（男、民國○○年○ 月○○日生、身分證統一編號：Ｚ000
000000號）為受監護宣告之人陳靜村之監護人。
指定沈莉惠（女、民國○○年○○月○○日生、身分證統一編號：Ｚ000
000000號）為會同開具財產清冊之人。
聲請費用新臺幣壹仟元由受監護宣告之人負擔。
    理  由
一、聲請意旨略以：聲請人陳慶祥之父親即相對人陳靜村（男，
    民國○○年○○月○ 日生，身分證統一編號：Ｚ000000000號，住
    屏東縣鹽埔鄉○○村○○○路24號）因腦中風，已至不能處
    理自己事務之程度，為此依民法第14條之規定，聲請宣告相
    對人為受監護宣告人等語。
二、聲請人主張上開各情，業據其提出戶籍謄本、戶口名簿影本
    、戶籍登記簿影本、財團法人屏東基督教醫院診斷證明書、
    中華民國身心障礙手冊影本等件為證，並經本院前往聲請人
    住處，於鑑定人黃文翔醫師前點呼相對人，並詢問其姓名、
    年籍等問題，其無反應。本院另就相對人之精神及心智狀況
    訊問鑑定人，經鑑定人鑑定結果，認相對人於99年12月17日
    發生第二次中風陷入昏迷狀態，經緊急治療出院後又發生第
    三次中風，目前由家人接回家中照顧迄今。個案意識昏迷，
    雙眼微睜但眼球不會隨著呼喚搜尋聲音來源，無法辨識家人
    ，對外界呼喚無辨識與理會能力，認知功能嚴重受損，喪失
    語言能力，對他人之意思表達無法正確回應，亦無法以肢體
    語言表達個人意志，對於時間、地方、人物之定向能力完全
    喪失，進食、沐浴、翻身、大小便、移動身體、更衣等日常
    生活皆完全無法自理，且完全無處理財產之能力。個案各項
    功能退化嚴重，生活完全無自理能力，必須長期依賴家人、
    醫療或養護機構照顧，個案目前已經處於嚴重失智狀態因而
    導致個人認知功能嚴重失能，為意思表示或受意思表示或辨
    識其意思表示效果之能力幾乎完全喪失，此外也已經完全失
    去行為能力，無法獨力處理個人事務與從事個人財務管理，
    建議個案應已達到監護宣告之標準等情，有本院100 年6 月
    15日訊問筆錄、屏安醫院100 年6 月15日屏安醫字第（100
    ）0243號函附之精神鑑定報告書1 份在卷可憑。本院綜合上
    開勘驗結果及鑑定人之意見，認相對人確因精神障礙，致不
    能為意思表示或受意思表示之程度，故聲請人聲請對相對人
    為監護之宣告，為有理由，應予准許。
三、按受監護宣告之人應置監護人；法院為監護之宣告時，應依
    職權就配偶、四親等內之親屬、最近一年有同居事實之其他
    親屬、主管機關、社會福利機構或其他適當之人選定一人或
    數人為監護人，並同時指定會同開具財產清冊之人；法院選
    定監護人時，應依受監護宣告之人之最佳利益，優先考量受
    監護宣告之人之意見，審酌一切情狀，並注意下列事項：一
    、受監護宣告之人之身心狀態與生活及財產狀況。二、受監
    護宣告之人與其配偶、子女或其他共同生活之人間之情感狀
    況。三、監護人之職業、經歷、意見及其與受監護宣告之人
    之利害關係。四、法人為監護人時，其事業之種類與內容，
    法人及其代表人與受監護宣告之人之利害關係，修正後之民
    法第1110條、第1111條第1 項、第1111條之1 定有明文。
四、查相對人自罹病後主要係由聲請人陳慶祥協助照顧及處理金
    錢相關事宜，此據證人即聲請人之配偶沈莉惠證述屬實，本
    院審酌聲請人陳慶祥為相對人之子，長期協助照護相對人，
    最近親屬即相對人之女兒陳麗珠、胞弟陳進國、姪兒陳技崇
    亦同意由陳慶祥擔任相對人之監護人，是由聲請人負責護養
    及照顧相對人並管理其財產，應能符合相對人之最佳利益，
    爰選定聲請人為監護人。另依上開規定，法院於選定監護人
    時，應同時指定會同開具財產清冊之人，及依民法第1113條
    準用同法第1099條之規定，監護開始時，監護人對於受監護
    人之財產，應依規定會同遺囑指定、當地直轄市、縣（市）
    政府指派或法院指定之人，於2 個月內開具財產清冊，並陳
    報法院。為使聲請人得於期限內開具財產清冊並陳報法院，
    並衡酌沈莉惠係聲請人之配偶，平日亦會協助處理相對人事
    務，上開親屬亦同意由其擔任會同開具財產清冊之人，爰併
    指定沈莉惠為會同開具財產清冊之人。
五、依民事訴訟法第608 條第1 項，非訟事件法第24條第1 項，
    裁定如主文。
中    華    民    國   100    年    7     月    6     日
                        家事庭  法  官  張以岳
以上正本係照原本作成。
如不服本裁定關於選定監護人及指定會同開具財產清冊之人等部
分，應於送達後10日內向本院提出抗告狀，並繳納抗告費新臺幣
1,000元；其餘關於宣告監護之部分，不得抗告。
中    華    民    國   100    年    7     月    7     日
                                書記官  胡世瑩